【裁判字號】    89,訴,437
【裁判日期】    901026
【裁判案由】    違反毒品危害防制條例
【裁判全文】
臺灣新竹地方法院刑事判決                          八十九年度訴字第四三七號
    公  訴  人  臺灣新竹地方法院檢察署檢察官
    被      告  丙○○
    指定辯護人  本院公設辯護人  林建和
    被      告  乙○○
    選任辯護人  洪大明律師
                王文君律師
右列被告等因違反毒品危害防制條例案件，經檢察官提起公訴（八十九年度偵字第七
七六號），本院判決如左：
    主  文
丙○○連續販賣第二級毒品，累犯，處有期徒刑拾貳年，扣案安非他命拾包（合計淨
重柒拾柒點貳公克）沒收銷燬之。犯罪所得新台幣柒萬柒仟元沒收之，如全部或一部
不能沒收時，追徵其價額或以其財產抵償之。
乙○○無罪。
    事  實
一、丙○○曾有多次違反麻醉藥品管理條例、竊盜前科，其中一次係於民國八十五年
    間因違反麻醉藥品管理條例案件，經本院判處有期徒刑七月，於八十六年十月十
    三日執行完畢。其仍不知悔改，基於販賣第二級毒品安非他命牟利之概括犯意，
    先於八十九年一月二十三日經由友人甲○○（業經本院通緝）之媒介，在新竹縣
    湖口鄉○○村○○○○路口以新台幣（下同）二萬二千元之價格（起訴書誤載為
    三萬三千元），售予甲○○之表哥丁○○（業經另案判處罪刑確定）第二級毒品
    安非他命約一兩；復於同年月二十五日，在國道三號高速公路龍潭交流道附近，
    以五萬五千元之價格（起訴書誤載為六萬元），販賣重量約二兩半之安非他命予
    丁○○。經警於同月二十七日下午三時五十分許，在台北縣板橋市○○街一Ｏ六
    號前，查獲丁○○置手提包內之其甫於同月二十五日向丙○○所購、業經分裝之
    安非他命十包（合計淨重七十七‧二公克），始循線查獲上情。
二、案經台北縣警察局板橋分局報請臺灣新竹地方法院檢察署檢察官偵查起訴。
    理  由
壹、被告丙○○部分：
一、訊據被告丙○○對其曾於右開時、地，先後二次向丁○○取得購買安非他命之價
    款及交付安非他命予丁○○之事實坦承不諱，並經同案被告甲○○、證人丁○○
    指證甚詳且互核相符，且有經警查獲之丁○○甫向被告丙○○購得之安非他命十
    包淨重七十七‧二公克扣於台灣板橋地方法院檢察署八十九年度偵字第三五四號
    丁○○違反毒品危害防制條例案內可稽，該安非他命亦經法務部調查局檢驗無誤
    ，有該局八十九年四月十四日 (八九)陸 (一)字第八九０二五六八六號檢驗結果
    表附上開案卷第二三、四十—四一頁可憑。質之被告否認有販賣安非他命之犯行
    ，辯稱：伊僅係替丁○○向綽號「滿哥」之乙○○調安非他命，並未賺取差價云
    云。惟其所辯之情，為乙○○所否認，復查證據以實其說（詳如理由貳所述），
    再經本院函請法務部調查局對乙○○及被告丙○○測謊結果，亦認：（一）乙○○所稱：伊未販售安非他命，不知丙○○有無販售安非他命等語，經測試均無情
    緒波動反應，研判並未說謊，（二）被告丙○○所稱：乙○○有販賣安非他命給
    伊，伊未販售安非他命等語，經測試均呈情緒波動反應，研判有說謊，有該局（
    九十）陸（三）字第九００四六０七四號鑑定通知書在本院卷（二）可考。足見
    被告丙○○所辯係卸責飾詞，不足採信，其犯行至堪認定。
二、核被告丙○○所為，係犯毒品危害防制條例第四條第二項之販賣第二級毒品罪；
    其販賣安非他命前之非法持有安非他命低度行為，應為販賣之高度行為所吸收，
    不另論罪。公訴人認被告丙○○所為係犯同法第八條第二項之轉讓第二級毒品罪
    ，顯有誤會已如前述，惟其犯罪事實既屬同一，起訴法條應予變更。被告丙○○
    先後二次販賣安非他命犯行，時間緊接，罪名與構成要件相同，顯係基於概括犯
    意而為，應依刑法第五十六條連續犯之規定論以一罪，並加重其刑。查被告丙○○有多次前科，其中曾於八十五年間因違反麻醉藥品管理條例案件，經本院判處
    有期徒刑七月，於八十六年十月十三日執行完畢，有台灣高等法院被告全國前案
    紀錄表一份在卷可稽，其於上開有期徒刑執行完畢後五年內，再犯本件有期徒刑
    以上之罪，為累犯，應依刑法第四十七條規定加重其刑。爰審酌被告丙○○所販
    賣之安非他命之重量甚多，犯情不輕，且犯後飾詞圖卸等情狀，量處如主文所示
    之刑，以資懲儆。扣案之安非他命十包（合計淨重七十七點二公克），係第二級
    之毒品，應依毒品危害防制條例第十八條第一項前段之規定，沒收銷燬之。又被
    告丙○○販賣安非他命所得共七萬七千元，雖未扣案，仍應依毒品危害防制條例
    第十九條第一項宣告沒收，如全部或一部不能沒收時，追徵其價額或以其財產抵
    償之。
貳、被告乙○○部分：
一、公訴意旨略以：被告乙○○綽號「滿哥」，先於八十九年一月二十三日在新竹縣
    湖口鄉長嶺村四湖尾十六號住處，以三萬二千元之價格販賣各一兩之顆粒狀安非
    他命一包予丙○○，供其轉讓友人丁○○；繼於同月二十五日，被告乙○○因接
    獲丙○○來電要求販售安非他命予丁○○，遂與丙○○相約在其住處會合後，各
    自駕車至國道三號中山高速公路龍潭交流道下之連絡道，然後丙○○將車停放在
    自台北駕車前來在該處等候之丁○○車旁並要求丁○○上車，丁○○上車後即將
    購買安非他命之價金六萬元交付丙○○，再由丙○○將車駛往在對向車道路旁等
    候之乙○○所駕小客車處，由丙○○將價款如數交付被告乙○○以購得一包重達
    三兩之顆粒狀安非他命，丙○○再回小客車，將安非他命轉讓丁○○，因認被告
    乙○○涉有毒品危害防制條例第四條第二項之連續販賣第二級毒品罪嫌。
二、公訴人認被告乙○○涉有右揭犯行，係以：（一）同案被告丙○○、甲○○之指
    證，（二）證人丁○○之證述及所繪車停位置圖，（三）檢察官履勘及訊問筆錄
    ，為其論據。
三、訊據被告乙○○否認有販賣第二級毒品安非他命之犯行，辯稱：伊僅與丙○○因
    討論購買機器事宜在家中見過數次面，從未交易安非他命，亦不曾見過甲○○、
    丁○○等語。經查：
    （一）證人丁○○雖證稱：伊於八十九年一月二十三日與丙○○、甲○○同至新
          竹縣湖口鄉○○路口，伊與甲○○先下車等候，由丙○○持伊所交付之二
          萬二千元價金沿該路口進入某戶人家中購得安非他命一兩等語。然其既未
          隨同在場目睹丙○○究竟向何人或自何處如何取得安非他命，復自承：伊
          不知道當時丙○○所進入之新竹縣湖口鄉該路口是否僅有一戶住宅，伊係
          後來才知丙○○係向綽號「滿哥」之乙○○購得安非他命等語（見偵查卷
          第一二一頁及本院卷（二）審理筆錄第四頁），則所為前開證言自難作為
          不利被告乙○○之認定。
    （二）又證人丁○○於八十九年一月二十七日在台北縣板橋市被警查獲，於其所
          涉販賣安非他命乙案之警訊、偵查及第一二審審判中始終供稱：伊被查扣
          之安非他命係於同月二十五日在國道三號高速公路龍潭交流道向綽號「阿
          狗」之丙○○以五萬五千元之代價購得二兩半之安非他命等語，業經本院
          向台灣板橋地方法院檢察署調閱該署八十九年度偵字第三五四號丁○○違
          反毒品危害防制條例乙案全卷查明。以其於該案之警訊及偵審中均未提及
          該安非他命係購自被告乙○○，而於本案八十九年二月十一日偵訊以降始
          改稱：扣案安非他命係經由丙○○向乙○○購得，丙○○僅係為伊調貨轉
          讓安非他命云云，不無附會被告丙○○所辯之嫌，所為不利被告乙○○之
          供述是否屬實已非無疑。況且關於八十九年一月二十五日交易安非他命之
          方式，證人丁○○稱：伊坐上丙○○之車並在龍潭交流道附近繞了一圈後
          ，停在對向車道上，伊將錢拿給丙○○，由丙○○至對面付予出售安非他
          命之人等語，並繪製交易現場圖一份在卷可稽（見偵查卷第一九四—一九
          六頁），經核與被告丙○○所陳：當天在該交流道時，丁○○之車在前，
          伊車在中間，乙○○自己開車停在後等語不同，益徵證人丁○○在本案所
          為有利丙○○而不利被告乙○○之供述並非真實可信
    （三）至同案被告甲○○雖於警訊時稱：「丙○○的安非他命係向乙○○買的，
          我曾當場看過。」等語，並當場指認被告乙○○（見偵查卷第八頁），然
        於偵訊時旋即否認前開證述，並稱：伊不認識乙○○，丙○○的安非他命
          是他至新竹縣湖口鄉向何人所購得伊不清楚等語（分見偵查卷第五七頁、
          第一一五—一一六頁），足見其此部分證詞前後不一且互相矛盾。再者，
          甲○○於偵訊時稱：伊曾與丙○○、丁○○到乙○○家，由丙○○自己下
          車進入乙○○住宅，伊則未下車等語，亦與證人丁○○所陳：「當天由彭
          國勳開車載我到湖口的一個小路口，由丙○○開車進去，我和甲○○在路
          邊等候」（見本院九十年十月十二日審判筆錄第四頁）等語，顯然有別，
          復據甲○○於八十九年三月二十八日偵訊時自承：「昨天我們在派出所時
          丁○○向我說安非他命是丙○○向乙○○調來再給他的。」等語（見偵查
          卷第六十頁），顯見其並未親眼目睹丙○○如何取得安非他命，自難以其
          所轉述之丁○○供述，採為不利被告乙○○之認定。公訴人雖以被告邱俊
          宏於八十九年一月二十七日被警查獲時，曾帶同警方至新竹縣湖口鄉長嶺
          村四湖尾十六號指認被告乙○○住處，因認足佐其所述丙○○於八十九年
          一月二十三日至被告乙○○住處購買安非他命乙節為真實，然觀之被告邱
          俊宏於偵訊時稱：因伊未下車，故不知道到湖口拿安非他命的地點等語（
          見偵查卷第一二七頁），參以警方係帶丙○○與甲○○一同前往指認上開
          處所，有違反社會秩序維護法案件現場紀錄一紙附卷足憑（見偵查卷第二
          十頁），又何能據以認定甲○○係獨力指出被告乙○○之住處？尚難據該
          「指認」作為認定被告乙○○販賣安非他命之依據。
    （四）公訴人所指各節，固據丙○○指陳甚詳，然查本件係警方查獲攜帶大量安
          非他命之丁○○後，經丁○○供出該毒品來源為丙○○，並即提供線索由
          警旋逮獲持有安非他命之丙○○及甲○○（此部分未經起訴），丙○○始
          於偵查中供稱安非他命係購自被告乙○○云云。茲以如前查證，丙○○所
          謂二度代丁○○向被告乙○○購買安非他命之經過，與丁○○及甲○○所
          述之情，既有差異而難認真實無疑，又經本院函請法務部調查局測謊結果
          ，亦認丙○○所為不利被告乙○○之供述，均呈說謊反應，研判有說謊，
          不無冀圖卸責，或圖依毒品危害防治條例第十七條之供出毒品來源以邀減
          刑之寬典，所為不實指述之虞，自難據為被告乙○○有罪之認定。
五、按犯罪事實應依證據認定之，無證據不得推定其犯罪事實，刑事訴訟法第一百五
    十四條訂有明文。又按認定犯罪事實所憑之證據，其為訴訟上之證明，須於通常
    一般之人均不致有所懷疑，而得確信其為真實之程度者，始得據為有罪之認定，
    倘其證明尚未達到此一程度，而有合理之懷疑存在時，即無從為有罪之確信，自
    應為無罪之判決，最高法院著有七十六年台上字第四九八六號判例足參。本件既
    無積極且得確信為真實之證據足認被告乙○○確有公訴人所指販賣第二級毒品安
    非他命之犯行，自應為無罪之諭知。
據上論斷，應依刑事訴訟法第二百九十九條第一項前段、第三百零一條第一項，刑法
第十一條前段、第五十六條、第四十七條，毒品危害防治條例第四條第二項、第十八
條第一項、第十九條第一項，判決如主文。
本案經檢察官吳金棟到庭執行職務。
中      華      民      國      九十      年      十    月    二十六    日
                                      臺灣新竹地方法院刑事第三庭
                                          審判長法  官  林錦芳
    法  官  王永春
                                                法  官  鄭子俊
右正本證明與原本無異。
如不服本判決，應於判決送達後十日內，向本院提出上訴狀（應附繕本）。
                                                書記官  沈藝珠
中      華      民      國      九十      年      十    月    二十六    日
附錄本案論罪科刑法條全文
毒品危害防治條例第四條：
製造、運輸、販賣第一級毒品者，處死刑或無期徒刑；處無期徒刑者，得併科新台幣
一千萬元以下罰金。
製造、運輸、販賣第二級毒品者，處無期徒刑或七年以上有期徒刑，得併科新台幣七
百萬元以下罰金。
製造、運輸、販賣第三級毒品者，處五年以上有期徒刑，得併科新台幣五百萬元以下
罰金。
製造、運輸、販賣專供製造或施用毒品之器具者，處一年以上七年以下有期徒刑，得
併科新台幣一百萬元以下罰金。
前四項之未遂犯罰之。


司法院資訊處製作；財團法人民間司法改革基金會備份。
